Minutes et répertoires du notaire Jean de BIERNE, 14 mars 1648 - 26 avril 1663 (étude VII)
Archives nationales
- Minutes de Jean de BIERNE, 1648 - 1663; MC/ET/VII/86 - MC/ET/VII/104
  - Minutes. 1650, MC/ET/VII/88
    - Indemnité. LE CUNCTIER, Jean. VESTIER, Anne., 21 février 1650; MC/ET/VII/88
      indemnité; Le Cunctier, Jean; Vestier, Anne
    - Mariage. LUCAS, Luc. MAYEUX, Louise-Marie., 24 février 1650; MC/ET/VII/88
      contrat de mariage; Lucas, Luc; Mayeux, Louise-Marie
    - Titre nouvel. LEMERCIER, Claude. BERANGER, Philippe., 25 février 1650; MC/ET/VII/88
      titre nouvel; Lemercier, Claude; Beranger, Philippe
    - Mariage. GUYART, Jean. VALLEE, Nicole., 26 février 1650; MC/ET/VII/88
      contrat de mariage; Guyart, Jean; Vallee, Nicole
    - Quittance. LE CLERC, Thomas. BAILLON, Louis., 27 février 1650; MC/ET/VII/88
      quittance; Le Clerc, Thomas; Baillon, Louis
    - Mariage. MASSENOT, Martin. MANGELOT, Sébastienne., 27 février 1650; MC/ET/VII/88
      contrat de mariage; Massenot, Martin; Mangelot, Sébastienne
    - Désistement. BUFEVENT (de), Antoine. VINCENT, Jean., 27 février 1650; MC/ET/VII/88
      renonciation; Bufevent, Antoine de; Vincent, Jean
    - Transport. DAILE, Charles. RICHARD, Etienne., 28 février 1650; MC/ET/VII/88
      cession; Daile, Charles; Richard, Etienne
    - Transport. HALLE, Martin. MOTET, Louis., 2 mars 1650; MC/ET/VII/88
      cession; Halle, Martin; Motet, Louis
    - Obligation. BELLIART, Jacques. THIMERE, Jacques., 3 mars 1650; MC/ET/VII/88
      obligation; Belliart, Jacques; Thimere, Jacques
    - Quittance. MIGNON, Marguerite. BOUCHARDIERES (de), Emmanuel., 8 mars 1650; MC/ET/VII/88
      quittance; Mignon, Marguerite; Bouchardieres, Emmanuel de
    - Remise. GYNET, Abraham. GYNET, Nicolas., 8 mars 1650; MC/ET/VII/88
      Gynet, Abraham; Gynet, Nicolas
    - Testament. BUTAUD, Anne., 10 mars 1650; MC/ET/VII/88
      testament; Butaud, Anne
    - Déclaration. GILBERT, Jean. LE ROY, Jean., 10 mars 1650; MC/ET/VII/88
      déclaration; Gilbert, Jean; Le Roy, Jean
    - Vente. CHAPELLIER, Henri. ROUILLARD, Nicolas., 15 mars 1650; MC/ET/VII/88
      acte de vente; Chapellier, Henri; Rouillard, Nicolas
    - Obligation. LE ROY, Jean. HENRY, Jean. GUILLAUMONT, Théodore., 15 mars 1650; MC/ET/VII/88
      obligation; Le Roy, Jean; Henry, Jean; Guillaumont, Théodore
    - Vente. LE ROY, Jean. ROUVE, Toussaint., 15 mars 1650; MC/ET/VII/88
      acte de vente; Le Roy, Jean; Rouve, Toussaint
    - Indemnité. LE ROY, Jean. HENRY, Jean., 15 mars 1650; MC/ET/VII/88
      indemnité; Le Roy, Jean; Henry, Jean
    - Compte. LEFEBURE, Pierre. QUIDORT, Guillaume., 17 mars 1650; MC/ET/VII/88
      compte; Lefebure, Pierre; Quidort, Guillaume
    - Mariage. LEMOYNE, Claude. SANGLEE, Jeanne., 17 mars 1650; MC/ET/VII/88
      contrat de mariage; Lemoyne, Claude; Sanglee, Jeanne
    - Vente. LE ROY, Jean. ROUVE, Toussaint., 18 mars 1650; MC/ET/VII/88
    - Vente. FAUCHE, Edme. FOIGNARD, Jacques., 20 mars 1650; MC/ET/VII/88
      acte de vente; Fauche, Edme; Foignard, Jacques
    - Vente. FESTU, Louis. MONGE (de), Baptiste., 23 mars 1650; MC/ET/VII/88
      acte de vente; Festu, Louis; Monge, Baptiste de
    - Vente. PIERSON, Françoise. LE CARPENTIER, Jean. TONNERE, Marc., 23 mars 1650; MC/ET/VII/88
      acte de vente; Pierson, Françoise; Le Carpentier, Jean; Tonnere, Marc
    - Sommation. MESVILLIERS (de), Antoine. SAINT-MARTIN (de), homme., 24 mars 1650; MC/ET/VII/88
      Mesvilliers (de), Antoine; Saint-Martin (de), Homme
    - Bail à ferme. POICTEVIN, François. DESPINOSE, Pierre., 26 mars 1650; MC/ET/VII/88
      bail; Poictevin, François; Despinose, Pierre
    - Vente. LE ROY, Jean. DELABARRE, Antoine., 28 mars 1650; MC/ET/VII/88
      acte de vente; Le Roy, Jean; Delabarre, Antoine
    - Vente. LE ROY, Jean. RASSINE, Jean., 28 mars 1650; MC/ET/VII/88
      acte de vente; Le Roy, Jean; Rassine, Jean
    - Vente. LE ROY, Jean. PITRON, Jean., 28 mars 1650; MC/ET/VII/88
      acte de vente; Le Roy, Jean; Pitron, Jean
    - Vente. LE ROY, Jean. PAILLET, Jules., 28 mars 1650; MC/ET/VII/88
      acte de vente; Le Roy, Jean; Paillet, Jules
    - Vente. LE ROY, Jean. PAILLET, Charles., 28 mars 1650; MC/ET/VII/88
      acte de vente; Le Roy, Jean; Paillet, Charles
    - Vente. LE ROY, Jean. LE COMTE, Gilles., 28 mars 1650; MC/ET/VII/88
      acte de vente; Le Roy, Jean; Le Comte, Gilles
    - Vente. LE ROY, Jean. DU JARDIN, Louis., 28 mars 1650; MC/ET/VII/88
      acte de vente; Le Roy, Jean; Du Jardin, Louis
    - Déclaration. FETTU, Louis. GUYOT, Etienne., 29 mars 1650; MC/ET/VII/88
      déclaration; Fettu, Louis; Guyot, Etienne
    - Vente. LE ROY, Jean. HUREAU, Pierre., 29 mars 1650; MC/ET/VII/88
      acte de vente; Le Roy, Jean; Hureau, Pierre
    - Vente. LE ROY, Jean. CHANDELIER, Jean., 29 mars 1650; MC/ET/VII/88
      acte de vente; Le Roy, Jean; Chandelier, Jean
    - Vente. FETTU, Louis. GUYOT, Etienne., 29 mars 1650; MC/ET/VII/88
      acte de vente; Fettu, Louis; Guyot, Etienne
    - Vente. LE ROY, Jean. DU RAMY, Edouard., 31 mars 1650; MC/ET/VII/88
      acte de vente; Le Roy, Jean; Du Ramy, Edouard
    - Vente. FETTU, Louis. HOUEL, Maurice., 1er avril 1650; MC/ET/VII/88
      acte de vente; Fettu, Louis; Houel, Maurice
    - Vente. FETTU, Louis. MONGE (de), Philippe., 1er avril 1650; MC/ET/VII/88
      acte de vente; Fettu, Louis; Monge (de), Philippe
    - Testament. VACHON, Madeleine., 3 avril 1650; MC/ET/VII/88
      testament; Vachon, Madeleine
    - Mariage. MOREAU, Jean. FRESLON, Jeanne., 3 avril 1650; MC/ET/VII/88
      contrat de mariage; Moreau, Jean; Freslon, Jeanne
    - Titre nouvel. DUMONT, Ambroise. DAMINOIS, Robert, 6 avril 1650; MC/ET/VII/88
      titre nouvel; Dumont, Ambroise; Daminois, Robert
    - Vente. LE ROY, Jean. HUREAU, Pierre., 6 avril 1650; MC/ET/VII/88
    - Vente. LE ROY, Jean. HAMELIN, Léonard., 6 avril 1650; MC/ET/VII/88
      acte de vente; Le Roy, Jean; Hamelin, Léonard
    - Quittance. GENDRON, François. BOUCHEROT, Christophe., 7 avril 1650; MC/ET/VII/88
      quittance; Gendron, François; Boucherot, Christophe
    - Titre nouvel. PREULLY, Jacques. DAMINOIS, Robert., 9 avril 1650; MC/ET/VII/88
      titre nouvel; Preully, Jacques; Daminois, Robert
    - Compte. BAILLY (de), Jean-Baptiste. TOSSE, Henri., 10 avril 1650; MC/ET/VII/88
      compte; Bailly, Jean-Baptiste de; Tosse, Henri
    - Vente. LE ROY, Jean. CHANDELIER, Jean., 11 avril 1650; MC/ET/VII/88
    - Obligation. DEVAUX, Clément. LEFEBURE, Paul., 11 avril 1650; MC/ET/VII/88
      obligation; Devaux, Clément; Lefebure, Paul
    - Décharge. ROSSIGNOL, Jean. Communauté des pelletiers, Paris., 12 avril 1650; MC/ET/VII/88
      décharge; Rossignol, Jean
    - Vente. LE ROY, Jean. LEMAYNE, Jean., 12 avril 1650; MC/ET/VII/88
      acte de vente; Le Roy, Jean; Lemayne, Jean
    - Vente. LE ROY, Jean. DUJARDIN, Jean., 12 avril 1650; MC/ET/VII/88
      acte de vente; Le Roy, Jean; Dujardin, Jean
    - Transport. MONGE (de), Philippe. FETTU, Louis., 14 avril 1650; MC/ET/VII/88
      cession; Monge (de), Philippe; Fettu, Louis
    - Vente. MONFLAM, François. VILLEFROY, Charles., 15 avril 1650; MC/ET/VII/88
      acte de vente; Monflam, François; Villefroy, Charles
    - Testament. BOULLET, Jacques., 20 avril 1650; MC/ET/VII/88
      testament; Boullet, Jacques
    - Vente. LE ROY, Jean. ISTAS, Aymé., 20 avril 1650; MC/ET/VII/88
      acte de vente; Le Roy, Jean; Istas, Aymé
    - Vente. LE ROY, Jean. FEUQUIERES (de), Robert., 20 avril 1650; MC/ET/VII/88
      acte de vente; Le Roy, Jean; Feuquieres, Robert de
    - Indemnité. DURAND, Pierre. DURAND, Jean., 20 avril 1650; MC/ET/VII/88
      indemnité; Durand, Pierre; Durand, Jean
    - Déclaration. BOULLET, Jacques., 20 avril 1650; MC/ET/VII/88
      déclaration; Boullet, Jacques
    - Déclaration. MOREAU, Jacques. SAINT-DENIS (de), Philippe., 24 avril 1650; MC/ET/VII/88
      déclaration; Moreau, Jacques; Saint-Denis (de), Philippe
    - Obligation. BUFEVENT (de), Abel. MOREAU, Jacques., 24 avril 1650; MC/ET/VII/88
      obligation; Bufevent, Abel de; Moreau, Jacques
    - Bail. VIART, Adrien. VERMANT, Jacques., 27 avril 1650; MC/ET/VII/88
      bail; Viart, Adrien; Vermant, Jacques
    - Vente. VERMANT, Jacques. VIART, Adrien., 27 avril 1650; MC/ET/VII/88
      acte de vente; Vermant, Jacques; Viart, Adrien
    - Vente. LE ROY, Jean. DUVAL, François., 30 avril 1650; MC/ET/VII/88
      acte de vente; Le Roy, Jean; Duval, François
    - Bail. PEYSSON, Claude. MYNART, Claude., 2 mai 1650; MC/ET/VII/88
      bail; Peysson, Claude; Mynart, Claude
    - Quittance. VALLEMONT, Nicolas. BAILLON, Louis., 3 mai 1650; MC/ET/VII/88
      quittance; Vallemont, Nicolas; Baillon, Louis
    - Apprentissage, patissier. BUISSON, Antoine. DOCOTH, Jean., 6 mai 1650; MC/ET/VII/88
      contrat d'apprentissage; Buisson, Antoine; Docoth, Jean
    - Convention. VIGNACOURT (de), Aleph. COURTIN, Jean. MORCHESNE (de), Jacques., 7 mai 1650; MC/ET/VII/88
      convention; Vignacourt (de), Aleph; Courtin, Jean; Morchesne (de), Jacques
    - Convention. LEROUX, Charles. LINCLOT, Chrétien., 8 mai 1650; MC/ET/VII/88
      convention; Leroux, Charles; Linclot, Chrétien
    - Mariage. DEU, Pierre. CARRE, Jeanne., 8 mai 1650; MC/ET/VII/88
      contrat de mariage; Deu, Pierre; Carre, Jeanne
    - Vente. DEGAST, Jean. SIGONNEAU, François., 10 mai 1650; MC/ET/VII/88
      acte de vente; Degast, Jean; Sigonneau, François
    - Rachat. BAST, Vincent. LEPAGE, Louis., 11 mai 1650; MC/ET/VII/88
      acte de vente; Bast, Vincent; Lepage, Louis
    - Compte. BOULART, Jérôme. HUGUET, Charles., 11 mai 1650; MC/ET/VII/88
      compte; Boulart, Jérôme; Huguet, Charles
    - Quittance. ROULLIER, Pierre. BAILLON, Louis., 18 mai 1650; MC/ET/VII/88
      quittance; Roullier, Pierre; Baillon, Louis
    - Transport. THIBAULT, François. TRINCART, Claude., 23 mai 1650; MC/ET/VII/88
      cession; Thibault, François; Trincart, Claude
    - Obligation. SAVARY, Côme. SAINT-PERE (de), Antoine., 23 mai 1650; MC/ET/VII/88
      obligation; Savary, Côme; Saint-Pere (de), Antoine
    - Vente. LE ROY, Jean. BIGAULT, Nicolas., 23 mai 1650; MC/ET/VII/88
      acte de vente; Le Roy, Jean; Bigault, Nicolas
    - Mariage. VILLENET (de), Nicolas. CAVACHE, Anne., 26 mai 1650; MC/ET/VII/88
      contrat de mariage; Villenet (de), Nicolas; Cavache, Anne
    - Quittance et Obligation. MOREAU, Jacques. MAILLART, Jean., 28 mai 1650; MC/ET/VII/88
      quittance; obligation; Moreau, Jacques; Maillart, Jean
    - Apprentissage, découpeur en draps. HOUDIDIER, Etienne. AUBRY, Nicolas., 30 mai 1650; MC/ET/VII/88
      contrat d'apprentissage; Houdidier, Etienne; Aubry, Nicolas
    - Apprentissage, tailleur d'habits. BOURDE, Louis. BAUDRY, Lucas., 30 mai 1650; MC/ET/VII/88
      contrat d'apprentissage; Bourde, Louis; Baudry, Lucas
    - Transaction. DUBERLE, Denise. MAURICE, Charles., 31 mai 1650; MC/ET/VII/88
      accord; Duberle, Denise; Maurice, Charles
    - Rachat. BLANCHART, Pierre. MEURDA, François. MAUDRAT, Jean., 2 juin 1650; MC/ET/VII/88
      acte de vente; Blanchart, Pierre; Meurda, François; Maudrat, Jean
    - Transport. ROCHEFORT (de), Renée. DANGENNES, Charles., 2 juin 1650; MC/ET/VII/88
      cession; Rochefort (de), Renée; Dangennes, Charles
    - Procuration. SAINT-PERE (de), Antoine. LECLERC, Barbe., 4 juin 1650; MC/ET/VII/88
      procuration; Saint-Pere (de), Antoine; Leclerc, Barbe
    - Procuration. SOY, Clément. LAQUEHAYE, Antoine., 4 juin 1650; MC/ET/VII/88
      procuration; Soy, Clément; Laquehaye, Antoine
    - Association. SOY, Clément. PIERSEHAYE, Jean., 5 juin 1650; MC/ET/VII/88
      acte de société; Soy, Clément; Piersehaye, Jean
    - Remise. BRICOTEAU, Jean. LUMIERE, Nicolas., 7 juin 1650; MC/ET/VII/88
      Bricoteau, Jean; Lumiere, Nicolas
    - Mariage. MICHEU, Léonard. TROUVAIN, Marguerite., 7 juin 1650; MC/ET/VII/88
      contrat de mariage; Micheu, Léonard; Trouvain, Marguerite
    - Déclaration. DEMORE, René. LAUDET, Pierre., 8 juin 1650; MC/ET/VII/88
      déclaration; Demore, René; Laudet, Pierre
    - Transport. CARDON, Florent. CARDON, Pierre., 9 juin 1650; MC/ET/VII/88
      cession; Cardon, Florent; Cardon, Pierre
    - Convention. MORISSEAU, Bénigne. ROUSSIN, Jean., 14 juin 1650; MC/ET/VII/88
      convention; Morisseau, Bénigne; Roussin, Jean
    - Indemnité. FROULLAY (de), Charles. DU BOUCHET, Jean., 14 juin 1650; MC/ET/VII/88
      indemnité; Du Bouchet, Jean; Froulay, Charles de
    - Transport. DORGLANDE, Françoise. COEUR DE ROY, Gabriel., 15 juin 1650; MC/ET/VII/88
      cession; Dorglande, Françoise; Coeur de Roy, Gabriel
    - Indemnité. FROULAY (de), Charles. LECAMUS, Nicolas., 15 juin 1650; MC/ET/VII/88
      indemnité; Lecamus, Nicolas; Froulay, Charles de
    - Indemnité. FROULAY (de), Charles. FROULLAY (de), René., 15 juin 1650; MC/ET/VII/88
      indemnité; Froulay, Charles de; Froulay, René de
    - Déclaration. COEUR DE ROY, Gabriel. LE TELLIER, Guillaume., 15 juin 1650; MC/ET/VII/88
      déclaration; Coeur de Roy, Gabriel; Le Tellier, Guillaume
    - Transport de rente. DUJARDIN, Philippe. BARRE, Philippe., 16 juin 1650; MC/ET/VII/88
      transport de droits; Dujardin, Philippe; Barre, Philippe
    - Obligation. LEROUX, Jean. DUMOUTIER, François., 16 juin 1650; MC/ET/VII/88
      obligation; Leroux, Jean; Dumoutier, François
    - Bail. PLANSY (de), Pierre. HINART, Louis., 17 juin 1650; MC/ET/VII/88
      bail; Plansy (de), Pierre; Hinart, Louis
    - Indemnité. LEMOYNE, Nicolas. D'HOSTEL ou DHOSTEL, Louis. DUCHESNE, Guillaume., 18 juin 1650; MC/ET/VII/88
      indemnité; Lemoyne, Nicolas; Hostel, Louis d'; Dhostel, Louis; Duchesne, Guillaume
    - Obligation. LEMOYNE, Nicolas. HOSTEL (d'), Louis. DUCHESNE, Guillaume., 18 juin 1650; MC/ET/VII/88
      obligation; Lemoyne, Nicolas; Duchesne, Guillaume; Hostel, Louis d'
    - Vente et Bail. DUFRESNE, Jérôme. MALLET, Elisabeth., 19 juin 1650; MC/ET/VII/88
      acte de vente; bail; Dufresne, Jérôme; Mallet, Elisabeth
    - Bail. LESUEUR, Ezéchiel. GAUGIBUS, Adrien., 24 juin 1650; MC/ET/VII/88
      bail; Lesueur, Ezéchiel; Gaugibus, Adrien
    - Obligation. BREAND, Antoine. DUMOUTIER, François., 25 juin 1650; MC/ET/VII/88
      obligation; Breand, Antoine; Dumoutier, François
    - Quittance. CORU, Marie. BAILLON, Louis., 25 juin 1650; MC/ET/VII/88
      quittance; Coru, Marie; Baillon, Louis
    - Consentement. BALLARD, Robert. BALLARD, Alexandre., 26 juin 1650; MC/ET/VII/88
      ratification; Ballard, Robert; Ballard, Alexandre
    - Quittance. LEJUGE, Nicolas. BAILLON, Louis., 27 juin 1650; MC/ET/VII/88
      quittance; Lejuge, Nicolas; Baillon, Louis
    - Donation. RAGAREU, René. MARCHAND, Jean., 27 juin 1650; MC/ET/VII/88
      donation; Ragareu, René; Marchand, Jean
    - Constitution. VILLAIN, Etienne. BAILLON, Louis., 29 juin 1650; MC/ET/VII/88
      constitution de rente; Villain, Etienne; Baillon, Louis
    - Inventaire après décès. SAVALLE, Artus. BURY (de), Marie., 30 juin 1650; MC/ET/VII/88
      inventaire après décès; Savalle, Artus; Bury, Marie de
    - Bail. BULLY (de), Nicolas. MABILLE, Claude., 4 juillet 1650; MC/ET/VII/88
      bail; Bully, Nicolas de; Mabille, Claude
    - Obligation. LE ROY, Jean. DU CHERON, Léonard., 6 juillet 1650; MC/ET/VII/88
      obligation; Le Roy, Jean; Du Cheron, Léonard
    - Transport. FERRIN, Charles. LESCALOPIER, Nicolas., 8 juillet 1650; MC/ET/VII/88
      cession; Ferrin, Charles; Lescalopier, Nicolas
    - Quittance. SANNART, Jean. BAILLON, Louis., 14 juillet 1650; MC/ET/VII/88
      quittance; Sannart, Jean; Baillon, Louis
    - Donation. BULLION (de), Pierre. VIART, Adrien., 14 juillet 1650; MC/ET/VII/88
      donation; Viart, Adrien; Bullion, Pierre de
    - Bail. BUISINE (de), Philippe. DU ROZOY, Simon., 14 juillet 1650; MC/ET/VII/88
      bail; Buisine, Philippe de; Du Rozoy, Simon
    - Quittance. HAMOYN, Robert. BAILLON, Louis., 15 juillet 1650; MC/ET/VII/88
      quittance; Hamoyn, Robert; Baillon, Louis
    - Quittance. GERMAIN, Pierre. BAILLON, Louis., 15 juillet 1650; MC/ET/VII/88
      quittance; Germain, Pierre; Baillon, Louis
    - Quittance. DESMARETS, François. BAILLON, Louis., 15 juillet 1650; MC/ET/VII/88
      quittance; Desmarets, François; Baillon, Louis
    - Obligation. BENOIST, Jean. LE ROY, Jean. CHANDELIER, Jean. BIDAUT, Pierre., 15 juillet 1650; MC/ET/VII/88
      obligation; Benoist, Jean; Le Roy, Jean; Chandelier, Jean; Bidaut, Pierre
    - Indemnité. LE ROY, Jean. BENOIST, Jean. CHANDELIER, Jean., 15 juillet 1650; MC/ET/VII/88
      indemnité; Le Roy, Jean; Benoist, Jean; Chandelier, Jean
    - Rachat. PRESTIC, Françoise. BAILLON, Louis., 15 juillet 1650; MC/ET/VII/88
      acte de vente; Prestic, Françoise; Baillon, Louis
    - Rachat. JEANNOT, Jean. BAILLON, Louis., 15 juillet 1650; MC/ET/VII/88
      acte de vente; Jeannot, Jean; Baillon, Louis
    - Quittance. Meusnes, Alexandre de à Baillon, Louis, 15 juillet 1650; MC/ET/VII/88
      quittance; Meusnes, Alexandre de; Baillon, Louis
    - Quittance. HAMOYN, Robert. BAILLON, Louis., 15 juillet 1650; MC/ET/VII/88
    - Quittance. GILLOT, Samuel. BAILLON, Louis., 16 juillet 1650; MC/ET/VII/88
      quittance; Gillot, Samuel; Baillon, Louis
    - Quittance. GILLET, Jacques. BAILLON, Louis., 16 juillet 1650; MC/ET/VII/88
      quittance; Gillet, Jacques; Baillon, Louis
    - Quittance. GARNIER, Alexandre. BAILLON, Louis., 16 juillet 1650; MC/ET/VII/88
      quittance; Garnier, Alexandre; Baillon, Louis
    - Quittances. GILLET, Jacques. BAILLON, Louis., 16 juillet 1650; MC/ET/VII/88
    - Quittance. PIGEON, Alexandre. BAILLON, Louis., 16 juillet 1650; MC/ET/VII/88
      quittance; Pigeon, Alexandre; Baillon, Louis
    - Quittance. LOMBARD, Jean. BAILLON, Louis., 16 juillet 1650; MC/ET/VII/88
      quittance; Lombard, Jean; Baillon, Louis
    - Renonciation. BRISSON, Jean. BRISSON, Pierre., 18 juillet 1650; MC/ET/VII/88
      renonciation; Brisson, Jean; Brisson, Pierre
    - Indemnité. CRUS (de), Jacques-Antoine. OUVET, François. DU FAY, Gabriel., 19 juillet 1650; MC/ET/VII/88
      indemnité; Crus, Jacques Antoine de; Ouvet, François; Du Fay, Gabriel
    - Obligation. PELLENE (de), Pierre. LEREBOURS, Nicolas., 19 juillet 1650; MC/ET/VII/88
      obligation; Pellene (de), Pierre; Lerebours, Nicolas
    - Indemnité. PELLENE (de), Pierre. CRUX (de), Jacques-Antoine., 19 juillet 1650; MC/ET/VII/88
      indemnité; Pellene, Pierre de; Crux, Jacques Antoine de
    - Quittance. LEPLE, Jean. BAILLON, Louis., 21 juillet 1650; MC/ET/VII/88
      quittance; Leple, Jean; Baillon, Louis
    - Quittance. DU CLOT, Guillaume. BAILLON, Louis., 21 juillet 1650; MC/ET/VII/88
      quittance; Du Clot, Guillaume; Baillon, Louis
    - Quittance. DENYERT, Denis. BAILLON, Louis., 21 juillet 1650; MC/ET/VII/88
      quittance; Denyert, Denis; Baillon, Louis
    - Quittance. CHEVALIER, Robert. BAILLON, Louis., 21 juillet 1650; MC/ET/VII/88
      quittance; Chevalier, Robert; Baillon, Louis
    - Quittance. BRUNOT, Hubert. BOUTAUT, Gilles., 21 juillet 1650; MC/ET/VII/88
      quittance; Brunot, Hubert; Boutaut, Gilles
    - Indemnité. BOUTAULT, Gilles. CARTERON, Nicolas. DELAFOSSE, Louis., 21 juillet 1650; MC/ET/VII/88
      indemnité; Boutault, Gilles; Carteron, Nicolas; Delafosse, Louis
    - Bail. BRICONNET, Guillaume. CRIQUET, Jacques., 23 juillet 1650; MC/ET/VII/88
      bail; Briconnet, Guillaume; Criquet, Jacques
    - Quittance. FRISTEL, Félix. BAILLON, Louis., 23 juillet 1650; MC/ET/VII/88
      quittance; Fristel, Félix; Baillon, Louis
    - Obligation. MOQUET, Albert. FORETZ, Pierre., 24 juillet 1650; MC/ET/VII/88
      obligation; Moquet, Albert; Foretz, Pierre
    - Commission. FETTU, Louis. TESSIER, Pierre., 25 juillet 1650; MC/ET/VII/88
      procuration; Fettu, Louis; Tessier, Pierre
    - Convention. PHILIPPES, Christophe. LECLERC, Barbe. HENRY, Jean., 25 juillet 1650; MC/ET/VII/88
      convention; Philippes, Christophe; Leclerc, Barbe; Henry, Jean
    - Constitution. CHULOT, Elisabeth. TASSIN, Anne., 27 juillet 1650; MC/ET/VII/88
      constitution de rente; Chulot, Elisabeth; Tassin, Anne
    - Indemnité, CHULOT, Elisabeth. CROLLAT, François. LEROUX, Charles., 27 juillet 1650; MC/ET/VII/88
      indemnité; Crollat, François; Leroux, Charles
    - Constitution. CHULOT, Elisabeth. TASSIN, Valentine., 27 juillet 1650; MC/ET/VII/88
      constitution de rente; Chulot, Elisabeth; Tassin, Valentine
    - Rachat. DUJARDIN, François. GOUSSE, Simon., 30 juillet 1650; MC/ET/VII/88
      acte de vente; Dujardin, François; Gousse, Simon
    - Apprentissage, marchand de pierres. BAILLON, Antoine. DELASERRE, Jacques., 31 juillet 1650; MC/ET/VII/88
      contrat d'apprentissage; Baillon, Antoine; Delaserre, Jacques
    - Transport de rente. HEUDON, Roland. BUREAU, Roland., 31 juillet 1650; MC/ET/VII/88
      transport de droits; Heudon, Roland; Bureau, Roland
    - Rachat. FARDOYNE, Nicolas. CHULOT, Elisabeth., 1er août 1650; MC/ET/VII/88
      acte de vente; Fardoyne, Nicolas; Chulot, Elisabeth
    - Transport. BIGNON, Marin. FOUARD, Edme., 1er août 1650; MC/ET/VII/88
      cession; Bignon, Marin; Fouard, Edme
    - Procuration. CHAPON, Roland. REGNAULT, Françoise., 2 août 1650; MC/ET/VII/88
      procuration; Chapon, Roland; Regnault, Françoise
    - Quittance. HENRY, Louis. BAILLON, Louis., 3 août 1650; MC/ET/VII/88
      quittance; Henry, Louis; Baillon, Louis
    - Quittance. PIEDVACHE, Jean. BAILLON, Louis., 4 août 1650; MC/ET/VII/88
      quittance; Piedvache, Jean; Baillon, Louis
    - Quittances. ROUSSEAU, Mathurin. BAILLON, Louis., 4 août 1650; MC/ET/VII/88
      quittance; Rousseau, Mathurin; Baillon, Louis
    - Quittances. GILLET, Jacques. BAILLON, Louis., 4 août 1650; MC/ET/VII/88
    - Consentement. GOBLET, Catherine. CHULOT, Elisabeth., 5 août 1650; MC/ET/VII/88
      ratification; Goblet, Catherine; Chulot, Elisabeth
    - Quittance. BAZILLE, Charles. BAILLON, Louis., 5 août 1650; MC/ET/VII/88
      quittance; Bazille, Charles; Baillon, Louis
    - Obligation. BARDON, Jeanne. BOURDAIS, Marie., 8 août 1650; MC/ET/VII/88
      obligation; Bardon, Jeanne; Bourdais, Marie
    - Quittance. DUBUST, Nicolas. BAILLON, Louis., 11 août 1650; MC/ET/VII/88
      quittance; Dubust, Nicolas; Baillon, Louis
    - Quittance. JOSTE, Daniel. BAILLON, Louis., 17 août 1650; MC/ET/VII/88
      quittance; Joste, Daniel; Baillon, Louis
    - Service. MIRLOT, Jeanne. GUIET, Anne., 17 août 1650; MC/ET/VII/88
      contrat de travail; Mirlot, Jeanne; Guiet, Anne
    - Transport de droits successifs. MAGNIE, Jean. MAGNIE, Ambroise. DEGAN, Paul., 21 août 1650; MC/ET/VII/88
      transport de droits; partage; Magnie, Jean; Magnie, Ambroise; Degan, Paul
    - Quittance. LEROULLIER, Mathieu. BAILLON, Louis., 24 août 1650; MC/ET/VII/88
      quittance; Leroullier, Mathieu; Baillon, Louis
    - Quittance. MARTIN, Léonard. BAILLON, Louis., 27 août 1650; MC/ET/VII/88
      quittance; Martin, Léonard; Baillon, Louis
    - Marché, construction de maisons, rue du Pont au Change, Paris. LANGLOIS, Etienne. LEMERCIER, Antoine. DIURAY, Nicolas. MAZIERES, André., 27 août 1650; MC/ET/VII/88
      marché; Langlois, Etienne; Lemercier, Antoine; Diuray, Nicolas; Mazieres, André
    - Démission. LIMOSIN, Jean. BATAILLE, Philippe., 29 août 1650; MC/ET/VII/88
      renonciation; Limosin, Jean; Bataille, Philippe
    - Procuration. LEFEBURE, Guillaume., 29 août 1650; MC/ET/VII/88
      procuration; Lefebure, Guillaume
    - Procuration. BATAILLE, Philippe. LIMOSIN, Jean., 29 août 1650; MC/ET/VII/88
      procuration; Bataille, Philippe; Limosin, Jean
    - Bail. PARCEVAL, Philippe. MAILLES, Denis., 30 août 1650; MC/ET/VII/88
      bail; Parceval, Philippe; Mailles, Denis
    - Vente. DUJARDIN, François. FROMY, Charles., 5 septembre 1650; MC/ET/VII/88
      acte de vente; Dujardin, François; Fromy, Charles
    - Apprentissage, marchand mercier grossier joaillier. EMERY, Jacques. LORMIER, Etienne., 6 septembre 1650; MC/ET/VII/88